臺北高等行政法院裁定
　　　　　　　　　　　　　　　　　　 94年度訴字第374號
原　　　告　三笠鋼鐵企業股份有限公司
代　表　人　甲○○
訴訟代理人　乙○○律師
複代 理 人　許嘉容律師
被　　　告　財政部臺灣省北區國稅局
代　表　人　許虞哲（局長）
訴訟代理人　丙○○
上列當事人間因營利事業所得稅事件，原告不服財政部中華民國
93年12月13日台財訴字第09300564490號訴願決定，提起行政訴
訟。本院裁定如下：
　　主  文
原告之訴駁回。
訴訟費用由原告負擔。
　　理  由
一、按「訴願應具訴願書，載明左列事項，由訴願人或代理人簽
    名蓋章：．．．．五、訴願之事實及理由。．．．．」、「
    受理訴願機關認為訴願書不合法定程式，而其情形可補正者
    ，應通知訴願人於二十日內補正。」、「訴願事件有左列各
    款情形之一者，應為不受理之決定：一、訴願書不合法定程
    式不能補正或經通知補正逾期不補正者。」，訴願法第56條
    第1項、第62條、第77條第1款分別定有明文。又「行政官署
    於受理訴願時，應先就程序上加以審核，合於法定程序者，
    才能進而為實體上之審理，其不合法定程序而無可補正者，
    即應予以駁回。」，行政法院（現改制為最高行政法院）著
    有49年判字第1號判例。再按「原告之訴，有左列各款情形
    之一者，行政法院應以裁定駁回之。但其情形可以補正者，
    審判長應定期間先命補正：．．．10.起訴不合程式或不備
    其他要件者。」，復為行政訴訟法第107條第1項第10款所規
    定。
二、本件原告83年度營利事業所得稅結算申報，原列報營業成本
    新台幣（下同）61,883,031元，經被告初查以其部分營業成
    本無法勾稽查核，遂依所得稅法施行細則第81條規定，按同
    業利潤標準核定其營業成本為60,124,270元，核定全年所得
    額為2,309,298元，應補稅額439,690元。原告不服，申經復
    查結果，未獲准變更，提起訴願，經財政部於92年3月27日
    以台財訴字第0910070627號訴願決定略以原告執稱其已取得
    買受人簽章證明與其所持有之憑證相符之發票影本，藉以證
    明1、2月份之銷貨發票無誤云云，是否可採，尚有究明之餘
    地為由，撤銷原處分（復查決定），囑由原處分機關另為處
    分。經被告重核結果，仍維持原處分，原告猶不服，於93年
    7月20日向被告提起訴願，惟未敘明訴願事實、理由等項（
    訴願書事實及理由欄僅記載「後補」字樣），不合訴願法規
    定程式，訴願決定機關財政部遂於93年10月13日以台財訴字
    第09300400860號函原告於文到20日內予以補正訴願理由書
    ，否則逾期即依法不予受理。經查該函業於93年10月18日寄
    存送達於桃園縣平鎮山仔頂郵局（14郵支局），有財政部郵
    務送達證書1份附卷可稽。然原告未依限補正訴願理由書，
    是訴願決定機關財政部以原告逾期未為補正，訴願程序有所
    不合而予以不受理，揆諸首揭法條規定及判例說明，並無違
    誤，原告復對之提起行政訴訟，顯非合法，應予駁回。又本
    件訴訟既不合法，其實體上之主張及陳述，自無庸審酌，附
    此陳明。
三、依行政訴訟法第107條第1項第10款、第104條、民事訴訟法
    第95條、第85條第1項前段，裁定如主文。
中　　華　　民　　國　　94　　年 　11　　月　  30  　日
                  第二庭審判長法    官  鄭忠仁
                              法    官  許瑞助
                              法    官  林育如
上為正本係照原本作成。
如不服本裁定，應於送達後10日內向本院提出抗告狀（須按他造
人數附繕本）。
中　　華　　民　　國　　94　　年　  11　　月　 30  　 日
      　　　　　　　　　　　　書 記 官　林惠堉
